臺灣高雄地方法院刑事判決　　　　　　110年度審易字第433號
公　訴　人　臺灣高雄地方檢察署檢察官
被　　　告　陳宏傑



上列被告因恐嚇案件，經檢察官提起公訴（110 年度偵字第2113
號），本院判決如下：
    主  文
陳宏傑犯恐嚇危害安全罪，處拘役參拾日，如易科罰金，以新臺
幣壹仟元折算壹日。
    事  實
一、陳宏傑與邱俊宏、黃麗萍（夫妻）係鄰居，陳宏傑因認自宅
    屋旁之棄置煙蒂，係邱俊宏、黃麗萍2 人所為，竟基於恐嚇
    之犯意，於民國109 年11月29日6 時20分許，前往邱俊宏、
    黃麗萍位在高雄市○○區○○里○○街000 號住處後方防火
    巷，將寫有：「畜生：你再把菸蒂丟在我家鐵皮屋上、花盆
    邊，如果被我發現，把你們兩個狗男女殺掉，等著瞧! ! 」
    之文字紙板，置放在正對邱俊宏、黃麗萍住宅廚房窗戶外之
    防火巷地上，致邱俊宏、黃麗萍看見後心生畏懼，致生危害
    於安全。
二、案經高雄市政府警察局鳳山分局報告臺灣高雄地方檢察署檢
    察官偵查起訴。
    理  由
壹、證據能力部分：
    按被告以外之人於審判外之陳述雖不符刑事訴訟法第159 條
    之1 至之4 等4 條之規定，而經當事人於審判程序同意作為
    證據，法院審酌該言詞陳述或書面陳述作成時之情況，認為
    適當者，亦得為證據。當事人、代理人或辯護人於法院調查
    證據時，知有第159 條第1 項不得為證據之情形，而未於言
    詞辯論終結前聲明異議者，視為有前項之同意，刑事訴訟法
    第159 條之5 定有明文。本判決如後所引用被告以外之人於
    審判外所為之陳述，雖屬傳聞證據，且無刑事訴訟法第159
    條之1 至之4 等4 條規定情形，然檢察官、被告均已知悉上
    開陳述屬傳聞證據，而於準備程序時表示同意作為證據（見
    本院卷第69頁），且未於言詞辯論終結前聲明異議，依刑事
    訴訟法第159 條之5 規定，應有證據能力。
貳、實體部分：
一、訊據被告陳宏傑固坦承有於109 年11月29日6 時20分許，前
    往告訴人2 人住處後方防火巷，將寫有：「畜生：你再把菸
    蒂丟在我家鐵皮屋上、花盆，如果被我發現，把你們兩個狗
    男女殺掉，等著瞧! ! 」之文字紙板，置放在正對告訴人邱
    俊宏住宅廚房窗戶外之防火巷地板之事實，惟矢口否認有何
    恐嚇告訴人2 人之犯行，辯稱：我不是針對告訴人2 人，誰
    丟煙蒂我就警告誰，狗男女指的是貓跟狗，所以是兩個狗男
    女，紙板上寫的是畜生，是在警告動物、如果不警告的話，
    附近的動物可能會斷丟煙蒂發生火災云云（見本院卷第67頁
    、第105 頁）。經查：
（一）被告於前揭時地放置寫有前開文字之紙板等情，業據告訴
      人2 人於警偵中證述明確，並有監視器畫面翻拍照片、紙
      板照片在卷可佐（見警卷第21頁、第23頁），且為被告所
      不爭執，此部分事實應堪認定。
（二）被告將本件紙板放置於正對告訴人2 人住宅廚房窗戶外之
      防火巷處，並書寫「你們兩個狗男女」之文字，針對性極
      強，依一般社會通常經驗，已足認定被告係對告訴人2 人
      所為，又依紙板上所記載之「殺掉，等著瞧」等文字，顯
      係以加害他人生命之用語恫嚇他人，客觀上足令人見後心
      生畏懼，致生危害於安全，堪認被告對告訴人2 人進行恐
      嚇乙情，應係屬實。
（三）被告雖以前詞辯稱，然倘被告無意恐嚇告訴人2 人，何以
      使用特定人數之「你們兩個狗男女」之用語？並將紙牌放
      置於一般人不易進入之告訴人2 人住宅廚房外之防火巷內
      ？被告所辯，顯不足採，另被告辯稱係警告貓狗等動物勿
      亂丟煙蒂云云，更屬無稽，被告所辯，均係事後卸責之詞
      ，全不足採。
（四）綜上所述，本件事證明確，被告上述犯行，洵堪認定，應
      予依法論科。
二、論罪科刑：
（一）罪名：
      核被告所為，係犯刑法第305 條恐嚇危害安全罪。被告以
      一行為同時恐嚇告訴人2 人，為同種類之想像競合犯，應
      從一重處斷。
（二）刑罰裁量：
      爰以行為人之責任為基礎，並審酌被告不思以和平理性之
      手段解決糾紛，竟書寫加害他人生命之語恐嚇告訴人2 人
      ，致告訴人2 人心生畏懼，行為實有不該；且犯後否認犯
      行，態度非佳，兼衡被告之素行、本件犯罪手段、情節、
      所生危害、智識程度、家庭生活及經濟狀況等一切具體情
      狀（涉被告個人隱私，詳卷），量處如主文所示之刑，並
      諭知易科罰金折算標準。
據上論斷，應依刑事訴訟法第299 條第1 項前段、第284 條之1
前段，刑法第305 條、第41條第1 項前段，刑法施行法第1 條之
1 ，判決如主文。
本案經檢察官黃昭翰提起公訴，檢察官范文欽到庭執行職務。
中    華    民    國   110    年    11    月    11    日
                  刑事第五庭  法  官    黃政忠
以上正本證明與原本無異
如不服本判決應於收受判決後20日內向本院提出上訴書狀，並應
敘述具體理由。其未敘述上訴理由者，應於上訴期間屆滿後20日
內向本院補提理由書（均須按他造當事人之人數附繕本）「切勿
逕送上級法院」。
「因疫情而遲誤不變期間，得向法院聲請回復原狀」
中    華    民    國   110    年    11    月    12    日
                              書記官    儲鳴霄
附錄本判決論罪科刑法條：
中華民國刑法第305 條
以加害生命、身體、自由、名譽、財產之事恐嚇他人，致生危害
於安全者，處2 年以下有期徒刑、拘役或9 千元以下罰金。